臺灣高等法院刑事裁定
111年度抗字第809號
抗  告  人  
即  受刑人  王英杰



上列抗告人即受刑人因聲請定其應執行刑案件，不服臺灣桃園地
方法院中華民國111年4月1日裁定（111年度聲字第915號），提
起抗告，本院裁定如下：
    主  文
原裁定撤銷，發回臺灣桃園地方法院。
    理  由
一、原裁定意旨略以：抗告人即受刑人（下稱抗告人）王英杰因
    犯如附表所示之5罪，先後經原審法院及本院判處如附表所
    示之刑，並於如附表所示日期分別確定等情，有附表所示之
    各該確定判決書及本院被告前案紀錄表在卷可稽，茲檢察官
    聲請就如附表所示各罪所處之刑定應執行之刑，原審審核後
    ，認其聲請為正當，定其應執行有期徒刑9年3月等語。
二、抗告意旨略以：抗告人所犯附表所示編號1至4罪均為詐欺取
    財罪，所侵害之法益相同，均屬同質性犯罪，且犯罪時間集
    中於民國103年7月2日至同年月11日，併合處罰時責任非難
    重複程度較高，應酌定較低之應執行刑；另就附表編號5為
    共同製造第三級毒品罪，抗告人犯後深感後悔，從警詢、偵
    查至審理程序均自白犯行，又考量刑罰應著重於矯治教化，
    過度長期重罰對受刑人悔過自新更為不利，多數犯罪行為應
    有責任遞減原則適用始符合罪責相當原則。原審未審酌抗告
    人整體犯罪情節之行為態樣、人格特質及犯罪動機、手段、
    時間密集等情狀，定其應執行刑為有期徒刑9年3月，難謂與
    內部界限及刑法公平性無違，自非妥適。為此提起抗告，請
    求撤銷原裁定，更為適當之裁定等語。
三、按數罪併罰之案件，於審判中，現雖有科刑辯論之機制，惟
    尚未判決被告有罪，亦未宣告其刑度前，關於定應執行刑之
    事項，欲要求檢察官、被告或其辯護人為充分辯論，盡攻防
    之能事，事實上有其困難。行為人所犯數罪，或因犯罪時間
    之先後或因偵查、審判程序進行速度之不同，或部分犯罪經
    上訴而於不同審級確定，致有二裁判以上，分別確定，合於
    數罪併罰之要件，依刑法第53條、第54條應依同法第51條第
    5款至第7款之規定，定其應執行之刑者，刑事訴訟法第477
    條第1項規定由檢察官聲請該法院裁定之（有刑法第50條第1
    項但書之情形，執行中應由受刑人請求檢察官為聲請）。依
    上開規定雖僅檢察官得向法院聲請（刑事訴訟法第477條第2
    項另規定，受刑人或其法定代理人、配偶，亦得請求前項檢
    察官聲請之），惟定應執行刑，不僅攸關國家刑罰權之行使
    ，於受刑人之權益亦有重大影響，除顯無必要或有急迫情形
    外，法院於裁定前，允宜予受刑人以言詞、書面或其他適當
    方式陳述意見之機會，程序保障更加周全(最高法院110年度
    台抗大字第489號裁定意旨參照）。
四、經查：
　㈠本件抗告人所犯如附表所示各罪，先後經本院及原審法院判
    決如附表所示之刑，均經確定在案，有各該刑事判決及本院
    被告前案紀錄表在卷可稽，原審因認檢察官之聲請為正當，
    而為本件執行刑之量定，固非無見。
　㈡惟查，經本院核閱原審111年度聲字第915號聲請定其應執行
    刑案件全卷，原審法院於收受本案之際，抗告人係於法務部
    ○○○○○○○執行中，原審法院並未提解抗告人到庭陳述意見，
    亦未以函文詢問或其他替代之方式，給予抗告人就本件攸關
    國家刑罰權之行使、對抗告人權益有重大影響之案件陳述意
    見之機會，且本案亦未見有何無必要或急迫之情形，乃原審
    逕予裁定，難認允當，應由本院將原裁定撤銷，並為兼衡當
    事人之審級利益，爰發回原審法院更為適法之裁定。
據上論斷，應依刑事訴訟法第413條前段，裁定如主文。
中　　華　　民　　國　　111 　年　　6 　　月　　8 　　日
                  刑事第二十一庭審判長法　官  林怡秀
                                      法　官  蔡羽玄
                                      法　官  胡宜如
以上正本證明與原本無異。
如不服本裁定，應於收受送達後五日內向本院提出抗告狀。
                                      書記官  張玉如
中　　華　　民　　國　　111 　年　　6 　　月　　8 　　日

附表：受刑人王英杰定應執行刑案件一覽表
編號  1 2 3 罪名  詐欺取財罪 三人以上共同犯詐欺取財罪 三人以上共同犯詐欺取財罪 宣告刑  有期徒刑8月 有期徒刑1年10月 有期徒刑1年10月 犯罪日期  103年4月15日 103年7月2日 103年7月7日 偵查（自訴）機關年度案號  臺灣桃園地方檢察署103年度偵字第22327號、104年度偵字第2996號    最後 事實審 法院 臺灣高等法院       案號 107年度上訴字第68號    判決 日期 107年7月31日   確定 判決 法院 臺灣高等法院    案號 107年度上訴字第68號    確定 日期 107年7月31日 107年8月28日        107年8月28日 備註  臺灣桃園地方檢察署107年度執字第13485號     ⑴編號1至4所示之罪經本院以107年度上訴字第68號判決定應執行有期徒刑5年6月 ⑵原審裁定附表編號1至4之偵查機關年度案號漏載104年度偵字第2996號，均更正如上     


編號  4 5 罪名  三人以上共同犯詐欺取財罪 共同製造第三級毒品罪 宣告刑  有期徒刑1年10月 有期徒刑4年2月 犯罪日期  103年7月11日 107年4月底某日至107年6月4日 偵查（自訴）機關年度案號  臺灣桃園地方檢察署103年度偵字第22327號、104年度偵字第2996號            臺灣桃園地方檢察署109年度偵字第37326號  最後事實審 法院 臺灣高等法院                臺灣桃園地方法院  案號 107年度上訴字第68號          110年度訴字第181號  判決日期 107年7月31日                    111年1月26日  確定判決 法院 臺灣高等法院                  臺灣桃園地方法院  案號 107年度上訴字第68號            110年度訴字第181號   確定日期 107年8月28日                  111年3月8日  備註  臺灣桃園地方檢察署107年度執字第13485號                    臺灣桃園地方檢察署111年度執字第2714號　   ⑴編號1至4所示之罪經本院以107年度上訴字第68號判決定應執行有期徒刑5年6月 ⑵原審裁定附表編號1至4之偵查機關年度案號漏載104年度偵字第2996號，均更正如上